臺灣板橋地方法院交通事件裁定　　　　96年度交聲字第1093號
原處分機關　交通部公路總局臺北區監理所板橋監理站
異　議　人
即受處分人　甲○○
上列受處分人即異議人因違反道路交通管理處罰條例案件，對於
交通部公路總局臺北區監理所板橋監理站民國96年7 月13日分別
所為之板監裁字第裁41-C00000000號、板監裁字第裁41-C000000
00號裁決處分，均聲明異議，本院裁定如下：
    主  文
異議均駁回。
    理  由
一、原處分意旨略以：受處分人即異議人甲○○，於民國96年4
    月26日上午7 時25分許，騎乘車牌號碼XVE-805 號重型機車
    ，行經有燈光號誌管制之臺北縣三重市○○○路與重安街交
    岔路口闖紅燈，經警以手勢攔停，拒絕停車接受稽查而逃逸
    ，經警拍攝採證照片後，掣單逕行舉發；嗣異議人提出申訴
    ，經原處分機關函請舉發機關查證後認異議人違規屬實，爰
    依道路交通管理處罰條例第53條第1 項、第60條第1 項、第
    63 條 第1 項第3 款、第1 款（裁決書分別漏載第3 款、第
    1 款，應予補充）、違反道路交通管理事件統一裁罰基準表
    之規定，分別裁處受處分人最低罰鍰新臺幣（下同）1,800
    元，並記違規點數3 點；罰鍰3,000 元，並記違規點數1 點
    。
二、異議意旨略以：舉發當時我是依義交指示通過，照片上也能
    看得出來，前面的機車都是行駛中。我也沒看到或聽到有警
    察吹笛要我停下，突然有這2 張罰單，還說我逃逸，我1 個
    學生，又是個女孩子，加上由照片上看到我的車速是不快的
    ，希望能明察，撤銷原裁決處分。
三、按汽車（含機器腳踏車）駕駛人，行經有燈光號誌管制之交
    岔路口闖紅燈者，處1,800 元以上5,400 元以下罰鍰，並記
    違規點數3 點；復按汽車（含機器腳踏車）駕駛人，駕駛汽
    車有違反本條例之行為，經交通勤務警察或依法令執行交通
    稽查任務人員制止時，拒絕停車接受稽查而逃逸者，除按各
    該條規定處罰外，處3,000 元以上6,000 元以下罰鍰，並記
    違規點數1 點，道路交通管理處罰條例第53條第1 項、第60
    條第1 項及第63條第1 項第1 款、第3 款分別定有明文。經
    查：
(一)、異議人甲○○於96年4 月26日上午7 時25分許，騎乘車牌號
    碼XVE-805 號重型機車，行經有燈光號誌管制之臺北縣三重
    市○○○路與重安街交岔路口闖紅燈，經警以手勢攔停，拒
    絕停車接受稽查而逃逸，嗣遭臺北縣政府警察局交通警察隊
    三重分隊執勤警員逕行舉發乙節，有臺北縣政府警察局96年
    4 月30日北縣警交字第C00000000 號、C00000000 號舉發違
    反道路交通管理事件通知單各1 紙在卷可稽。
(二)、異議人雖具狀並到庭辯稱：義交會在黃燈時，就將車輛攔住
    ，但因為我前面有1 台機車繼續走，所以我也就繼續走，然
    後左轉重安街上忠孝橋，當時我沒有看到警察，我如果有看
    到警察攔停，我不可能不停，我是走外側車道的重安街，所
    以沒有看到警察云云。然現場目擊證人即臺北縣政府警察局
    交通警察隊三重分隊警員蔡東敏於本院審理中具結後證稱：
    「（問：本件違規是否是你舉發的？）是的。」、「（問：
    96年4 月26日上午7 時25分許是否在三重市○○○路、重安
    街口執行勤務？）是的，當天早上我擔任早上7 點到9 點的
    交通疏導勤務，地點是在中正南路與重安街口，當時我站的
    位置，如我所帶來的現場圖（庭呈忠孝橋下攔查點示意圖）
    ，當天7 點多，中正南路亮起紅燈時，有1 部重機車XVE-80
    5 騎士闖紅燈，由中正南路左轉重安街，於是我就以手勢及
    哨音指示該車停車，該車拒停，往忠孝橋方向逃逸，此時我
    便拿起照相機拍照，返隊後以電腦查驗車主身份，即對車主
    告發闖紅燈、攔查逃逸。」、「（問：〈提示本件卷附照片
    〉此相片是否是你值勤時，前開所稱拍攝相片？）是的，其
    實我總共拍3 張（庭呈另2 張相片）」、「（問：依照你的
    示意圖，當時該騎士是從中正南路左轉經過你所站立的重安
    街，則他應該有經過你身旁，他經過你身旁時，距離你多遠
    ？）大約1 、2 公尺而已。」、「（問：你為何認為他是經
    攔查拒停逃逸？）中正南路方向來的車子只有他1 部，我的
    手勢及哨音都很明確，也就是我已經用手並持指揮棒指著該
    騎士的臉並鳴哨做出攔停的動作，示意他到路邊停車，結果
    他不停就往忠孝橋方向逃逸。」、「（問：你確定該違規騎
    士有看到你對他的攔停動作？）確定，因為我看到他的臉，
    他也看到我的眼睛，因為他有速度，我不能直接往他的車前
    擋住他的車。」、「（問：對於異議人稱當時是黃燈的情況
    下，因為路口有義交指示快點前進，因而才有本件事情，有
    何意見？）該路口早上7 到9 點，也就是本件舉發時間，車
    多易壅塞，在該路口指揮時，均會視路況提前於變燈前，也
    就是燈號轉換前，要求駕駛人提前停車，以保持路口淨空，
    本案違規人是於義交要求停車時（此時中正南路的燈號已經
    變為紅燈），內側車道已有2 部自小客車停止，唯有本案重
    機車仍強行通過該路口，於是我才予以告發，所以確定她是
    闖紅燈。」、「（問：該違規騎士經過你身旁時，重安街方
    向的車輛是否也已因綠燈而往前行駛，故與異議人所駕機車
    同方向而有多台汽機車併行的情形？）他經過我身旁時，重
    安街的車輛剛起步。而相片上，雖然在異議人車旁有其他汽
    機車，但這些汽機車都是原先在中正南路綠燈情形下，前行
    左轉重安街，不過異議人騎機車車速較快，所以可能有超越
    其中某些汽機車的狀況，因而在其旁邊有多輛汽機車併行。
    」等語綦詳（見本院96年9 月12日訊問筆錄），並有證人蔡
    東敏庭呈本件舉發地點即忠孝橋下攔查點示意圖1 紙、本件
    交通違規舉發採證照片2 張在卷足佐；證人乙○○○○對異
    議人闖紅燈後，其如何以手勢攔停異議人未果，後逕行舉發
    之經過等情，均鉅細靡遺地予以描述，顯見證人蔡東敏對事
    發經過確有深刻印象及清悉記憶，佐以證人蔡東敏身為執勤
    警員與異議人並無任何怨隙，衡情自無甘冒偽證罪責而於本
    院虛構情節故為不利異議人證述之理，是證人蔡東敏上開所
    述，堪可信實，異議人於前揭時、地，有闖紅燈及拒絕停車
    接受稽查而逃逸之違規事實，應無疑義，異議人前開所辯，
    容係事後卸責之詞，難以遽信。
四、綜上，受處分人即異議人甲○○騎乘上開重型機車，於前開
    時、地，行經設有燈光號誌管制之交叉路口闖紅燈及拒絕停
    車接受稽查逃逸之違規事實，可以認定，是原處分機關即交
    通部公路總局臺北區監理所板橋監理站據此認異議人有前開
    違規事由，因而分別裁處受處分人最低罰鍰1,800 元，並記
    違規點數3 點；罰鍰3,000 元，並記違規點數1 點，尚無違
    誤，本件異議人之異議為無理由，均應予駁回。
五、據上論斷，應依道路交通案件處理辦法第19條，裁定如主文
    。
中　　華　　民　　國　　96　　年　　11　　月　　30　　日
                    　 交通法庭  法　官  陳明偉
以上正本證明與原本無異
如不服本裁定應於送達後5日內向本院提出抗告狀
                                 書記官  強梅芳
中　　華　　民　　國　　96　　年　　11　　月　　30　　日
